臺灣新竹地方法院民事簡易判決
111年度竹北簡字第28號
原      告  中國信託商業銀行股份有限公司


法定代理人  利明献  
訴訟代理人  林益瑤  
            卓駿逸  


被      告  彭柏霖即展裕工程行

上列當事人間請求給付扣押款事件，本院於民國111年3月22日言
詞辯論終結，判決如下：
    主    文
被告應給付原告新臺幣參萬伍仟伍佰壹拾伍元，及自民國一一○
年十二月二十八日起至清償日止，按年息百分之五計算之利息。
原告其餘之訴駁回。
訴訟費用由被告負擔十分之九，餘由原告負擔。
本判決第一項得假執行。
    事實及理由
壹、程序方面：
一、按訴狀送達後，原告不得將原訴變更或追加他訴，但請求之
    基礎事實同一、擴張或減縮應受判決事項之聲明者，不在此
    限，上開規定於簡易訴訟程序亦有適用，民事訴訟法第255
    條第1項第2、3款、第436條第2項分別定有明文。經查，本
    件原告起訴時，訴之聲明原以：被告應自收受本院109年度
    司執字第35759號移轉命令之翌日起，於訴外人彭昱傑受僱
    被告期間，在債權金額【新臺幣（下同）439,808元，及自
    民國109年11月23日起至清償日止，按年息百分之14.78 計
    算之利息，及訴訟程序費用500元、執行費3,523元。】範圍
    內，於扣除第三人已向原告給付之金額後，按月將訴外人彭
    昱傑應支領各項薪資債權（含薪津、獎金、津貼、補助費、
    研究費…等在內）（逾15,946元）之三分之一，按債權比例
    百分之98.3，給付原告（見本院卷第9頁）。嗣於110年3月1
    5日具狀更正上開聲明為：被告應給付原告40,000元，及自
    起訴狀繕本送達之翌日起至清償日止，按年息百分之5計算
    之利息（見本院卷第71頁）。再於111年3月16日具狀更正請
    求之金額為39,320元（見本院卷第75頁）。經核原告所為訴
    之變更均係基於本院所核發之薪資移轉命令等同一事實，且
    係單純減縮應受判決事項之聲明，揆諸前開規定，尚無不合
    ，應予准許。
二、本件被告未於言詞辯論期日到場，核無民事訴訟法第386 條
    所列各款情形，爰依原告之聲請，由其一造辯論而為判決。
貳、實體方面：     
一、原告主張：訴外人即債務人彭昱傑前積欠原告439,808元及
    利息等未清償，業經原告取得本院109年度司促字第10360號
    支付命令確定在案。嗣原告於110年7月間持上開支付命令作
    為執行名義向本院聲請對債務人彭昱傑於被告之各項薪資債
    權為強制執行，經本院以109年度司執字第35759號強制執行
    受理在案，並於110年7月21日核發薪資移轉命令，命被告應
    於扣除第三人已向原告給付之金額後，將訴外人彭昱傑每月
    得支領之各項薪資債權（逾15,946元）之3分之1，按債權比
    例百分之98.3，移轉予原告，而訴外人彭昱傑及被告均未於
    法定期間內提出異議，則該移轉命令即應為確定。既該移轉
    命令已確定，被告自應於收受移轉命令後將扣押金額按月交
    付原告，詎料不獲被告理會此事，原告亦曾於110年10月26
    日寄發台北體育場郵局（台北81支局）存證信函第10號予被
    告，惟被告仍拒絕交付扣押金額，被告經多次催告仍置之不
    理，致原告之債權有無法受償之損害，侵害原告權利甚鉅。
    依訴外人彭昱傑勞保投保資料所示，彭昱傑在被告商行於 1
    10年1月起之投保薪資為每月24,000元，換算後每月薪資3分
    之1為8,000元，彭昱傑並於110年12月13日自被告商行退保
    ，而被告自收受移轉薪資命令時起至彭昱傑離職退保之時止
    共5個月（即110年8月至110年12月），又原告之受分配債權
    比例為百分之98.3，故被告應向原告給付39,320元（計算式
    ：8,000元/月×5個月×98.3%＝39,320元）。為此，爰依法提
    起本件訴訟。並聲明；被告應給付原告39,320元，及自起訴
    狀繕本送達翌日起至清償日止，按年息百分之 5計算之利息
    。
二、被告未於言詞辯論期日到場，亦未提出書狀作何聲明或陳述
    。
三、得心證之理由：
㈠、按就債務人對於第三人之金錢債權為執行時，執行法院應發 
    扣押命令禁止債務人收取或為其他處分，並禁止第三人向債
    務人清償。前項情形，執行法院得詢問債權人意見，以命令
    許債權人收取，或將該債權移轉於債權人。如認為適當時，
    得命第三人向執行法院支付轉給債權人，強制執行法第115
    條第1項、第2項有所明文。次按對於薪資或其他繼續性給付
    之債權所為強制執行，於債權人之債權額及強制執行費用額
    之範圍內，其效力及於扣押後應受及增加之給付。第1項債
    務人於扣押後應受及增加之給付，執行法院得以命令移轉於
    債權人。上揭移轉命令，送達於第三人時發生效力，同法第
    115條之1第 1項、第4項前段、第118條第 2項前段規定甚明
    。又執行法院所發之收取命令與移轉命令不同，前者債權人
    僅取得以自己名義向第三人收取金錢債權之收取權，債務人
    僅喪失其收取權，而未喪失其債權，後者債務人對於第三人
    之金錢債權已移轉於債權人，債務人即喪失其債權（最高法
    院63年台上字第1966號判例要旨參照）。是若執行法院已向
    第三人發移轉命令時，債務人對第三人之債權已移轉於債權
    人，債權人即非不得依該已發生效力之移轉命令，於第三人
    不依該移轉命令對債權人為給付時，直接起訴請求第三人給
    付。故原告依法自得起訴請求，合先敘明。
㈡、原告主張其執本院109年度司促字第10360號確定支付命令為
    執行名義向本院聲請就彭昱傑對被告之薪資債權強制執行，
    經本院民事執行處於110年7月21日核發110年度司執曾字第3
    5759號執行命令，命被告自收受該移轉命令之翌日起，按月
    將彭昱傑之各項薪資債權3分之1範圍內，依百分之98.3之比
    例移轉予原告，然被告均置之不理，致原告之債權無法受償
    等情，業據提出本院109年度司促字第10360號支付命令及確
    定證明書、本院110年7月21日新院嶽109司執曾字第35759號
    執行命令、台北體育場郵局台北81支局第10號存證信函等為
    證（見本院卷第15至29頁），並經本院依職權調取該支付命
    令聲請及執行事件卷宗核閱屬實，而被告已於相當時期受合
    法之通知，未於言詞辯論期日到場，亦未提出書狀作何有利
    於己之聲明或陳述，以供本院審酌，原告前開主張，自堪信
    為真實。
㈢、次查，債務人彭昱傑於110年1月1日起至同年12月13日止，以
    被告為投保單位參加勞工保險，每月投保薪資為24,000元，
    此有勞保投保資料在卷供參（見本院卷第53頁），可認債務
    人彭昱傑於110年1月1日起至同年12月13日止，在被告處確
    有薪資所得，而前開債務人彭昱傑於任職被告期間之勞工保
    險投保金額，應為債務人彭昱傑每月至少可領取之薪資數額
    ，則原告主張依每月勞保投保薪資24,000元，換算為每月薪
    資24,000元之3分之1即 8,000元，作為每月應扣押之薪資債
    權數額之計算基礎，尚無不合，應予准許。又本院民事執行
    處於110年7月21日以新院嶽109司執曾字第35759號核發薪資
    移轉命令，於同月28日送達予被告，由被告之受僱人收受而
    生合法送達之效力，而債務人彭昱傑於110年12月14日起已
    自被告處退保，如前所述，原告既未提出其他證據證明債務
    人彭昱傑迄今尚任職於被告，是債務人彭昱傑自110年7月29
    日至同年12月13日止在被告處所得受領薪資之3分之1共計為
    36,129元（計算式：8,000元÷31日×3日+8,000元×4月+8,000
    元÷31日×13日=36,129元，元以下四捨五入）。
㈣、又原告所受移轉比例為百分之98.3，從而，原告得請求被告
    給付之扣押款為35,515元（計算式：36,129元×98.3%=35,51
    5元，元以下四捨五入），逾此數額之請求，即非有據，無
    從准許。
㈤、末按給付有確定期限者，債務人自期限屆滿時起，負遲延責
    任；遲延之債務，以支付金錢為標的者，債權人得請求依法
    定利率計算之遲延利息；應付利息之債務，其利率未經約定
    ，亦無法律可據者，週年利率為百分之5，民法第229條第1
    項、第233條第1項前段及第203條分別定有明文。本件被告
    本應自收受上開移轉命令起，按月給付原告扣押款，卻迄未
    曾給付，自應負遲延責任，揆諸前開規定，原告請求被告給
    付自起訴狀繕本送達翌日即110年12月28日（見本院卷第43
    頁送達證書）起至清償日止，按年息百分之5計算之利息，
    洵屬有據。
四、綜上所述，原告依前揭移轉命令之法律關係，請求被告給付
    原告35,515元，及自110年12月28日起至清償日止，按年息
    百分之5計算之利息，為有理由，應予准許；逾此範圍之請
    求，即無理由，應予駁回。　　
五、本件係依民事訴訟法第427條第1項適用簡易訴訟程序所為被
    告敗訴之判決，爰依民事訴訟法第389條第1項第3款之規定
    ，就原告勝訴部分依職權宣告假執行。
六、訴訟費用負擔之依據：民事訴訟法第79條。
中　　華　　民　　國　　111 　年　　3 　　月　　31　　日
                  竹北簡易庭    法　官  蔡欣怡 
以上正本係照原本作成。　　　　　　　　　
如不服本判決，應於送達後20日內，向本院提出上訴狀並表明上
訴理由，如於本判決宣示後送達前提起上訴者，應於判決送達後
20日內補提上訴理由書（須附繕本）。
中　　華　　民　　國　　111 　年　　3 　　月　　31　　日
                                書記官  謝國聖